---
title: "Prerpocessing dan Pemodelan"
author: "Muhammad Dzalhaqi"
date: "12/9/2021"
output: pdf_document
---

```{r setup, include=FALSE}
knitr::opts_chunk$set(echo = TRUE)
```

```{r include=FALSE}
library(kableExtra)
```


# Preprocessing

**Preprocessing Data Uji Wilcoxon**


```{r collapse=TRUE}
# Wilcoxon test (Comparing two related conditions) data
sebelum <- c(25,27,20,21,18,19,20,22,24,25,24,27,23,25,22)
sesudah <- c(26,26,22,24,22,21,24,21,26,26,25,28,25,27,25)

data_wilcox = data.frame(sebelum,sesudah)

kable(
  data_wilcox,
  longtable = T,
  booktabs = T,
  linesep = c(""),
  caption = 'Data untuk Uji Wilcoxon') %>%
    kable_styling(latex_options = "striped")
```

**Preprocessing Data Uji Mann-Whitney**


```{r collapse=TRUE}
# Mann Whitney Signed Rank Test data
data_mw = read.csv("data_mw.csv")
kable(
  data_mw,
  longtable = T,
  booktabs = T,
  linesep = c(""),
  caption = 'Data untuk Uji Mann-Whitney') %>%
    kable_styling(latex_options = "striped")
```

**Preprocessing Data Uji McNemar**

```{r collapse=TRUE}
# Mcnemar Test data
data_mc = read.csv("smoker.csv", sep = ',')
kable(
  data_mc,
  longtable = T,
  booktabs = T,
  linesep = c(""),
  caption = 'Data untuk Uji Mcnemar') %>%
    kable_styling(latex_options = "striped")
```

**Preprocessing Data Uji Spearman**

```{r collapse=TRUE}
# Spearman Test data
data_sp = read.csv('spearmans-correlation-data.csv',sep = ',')
kable(
  data_sp,
  longtable = T,
  booktabs = T,
  linesep = c(""),
  caption = 'Data untuk Uji Spearman') %>%
    kable_styling(latex_options = "striped")
```

**Preprocessing Data Uji Cochran**

```{r collapse=TRUE}
# Cochran Test data
data_cochran = read.csv('les.csv', sep = ',')
kable(
  data_cochran,
  longtable = T,
  booktabs = T,
  linesep = c(""),
  caption = 'Data untuk Uji Cochran') %>%
    kable_styling(latex_options = "striped")
```

**Preprocessing Data Uji Kruskall-Wallis**

```{r collapse=TRUE}
# kruskall-Wallis Test data
data_kw_base = read.csv('kruskal-wallis-test-data.csv', sep = ',')

value <- c(data_kw_base$category_a,data_kw_base$category_b,data_kw_base$category_c)
category <- c(rep(1,25),rep(2,25),rep(3,25))

data_kw <- data.frame(category,value)

kable(
  data_kw_base,
  longtable = T,
  booktabs = T,
  linesep = c(""),
  caption = 'Data untuk Uji Kruskall-Wallis sebelum diolah') %>%
    kable_styling(latex_options = "striped")

kable(
  data_kw,
  longtable = T,
  booktabs = T,
  linesep = c(""),
  caption = 'Data untuk Uji Kruskal-Wallis setelah diolah') %>%
    kable_styling(latex_options = "striped")

```


**Preprocessing Data Uji Friedman**

```{r collapse=TRUE}
# Friedman Test data

data_fried_base <- read.csv('Video_R.csv', sep = ',')

data_fried_base_table <- data.frame(data_fried_base$Person,data_fried_base$TotalAGen,data_fried_base$TotalBdoc,data_fried_base$TotalCOld,data_fried_base$TotalDDEMO)

colnames(data_fried_base_table) = c('Person','Video A', 'Video B', 'Video C', 'Video D')

video_score <- c(data_fried_base$TotalAGen,data_fried_base$TotalBdoc,data_fried_base$TotalCOl,data_fried_base$TotalDDEMO)
video_category <- c(rep(1,20),rep(2,20),rep(3,20),rep(4,20))

data_fried <- data.frame(data_fried_base$Person,video_category,video_score)

kable(
  data_fried_base_table,
  longtable = T,
  booktabs = T,
  linesep = c(""),
  caption = 'Data untuk Uji Friedman sebelum diolah') %>%
    kable_styling(latex_options = "striped")

kable(
  data_fried,
  longtable = T,
  booktabs = T,
  linesep = c(""),
  caption = 'Data untuk Uji Friedman setelah diolah') %>%
    kable_styling(latex_options = "striped")
```

# Pemodelan Statistika Deskriptif, Uji Non-Parametrik dan Visualisasi Data


**Pemodelan Binomial**

```{r collapse=TRUE}
# binom.test(x, n, p = p_binom(), alternative = alternative_binom(), conf.level = ci_binom())

binom.exact(67, 137, p = 0.47, alternative = "greater", conf.level = 0.95, tsmethod = 'central', plot = TRUE)
```



**Pemodelan Wilcoxon**


```{r}
result <- wilcox.test(sebelum, sesudah, paired = TRUE, correct =TRUE, conf.level = 0.95, alternative = 'two.sided')
result
    
summary_data_wilcox <- summary(data_wilcox)
summary_data_wilcox
        
boxplot(data_wilcox, las=1, main = 'Perbadingan berat badan anak')
beeswarm(data_wilcox, col = 4, pch = 16, vert = TRUE,  add = TRUE)
```


**Pemodelan Mann-Whitney**

```{r}
result <- wilcox.test(data_mw$cortisol_level_sebelum, data_mw$cortisol_level_sesudah, paired = TRUE, correct =TRUE, conf.level = 0.95, alternative = 'two.sided')
result

boxplot(data_mw, las=1, main = 'Perbadingan hormon kortisol (mcg/dL).')
beeswarm(data_mw, col = 4, pch = 16, vert = TRUE,  add = TRUE)
```

**Pemodelan McNemar**


```{r}
x <- table(data_mc)
x <- addmargins(x)

smoker <- table(data_mc)
res1 <- mcnemar.test(smoker)
res2 <- mcnemar.exact(smoker)

McNemarChi <- paste("McNemar's chi-squared = ", round(res1[[1]][[1]],3), ", ", "df = ", res1[[2]][[1]], sep = "")
cat(sprintf(McNemarChi), "\n")
print(res2)

makepPlot <- function() {    
  x <- table(data_mc)
          
  levI <- nrow(x) 
  levJ <- ncol(x) 
  matrix_invers <- as.vector(t(x))
  
  total <- c()
  total_rep <- c()
  for(i in 1:levI) 
  {
      ds <- c()
      for(j in 1:levJ)
      {
          ds <- c(ds, matrix_invers[(i-1)*levJ+j])
      }
      total <- c(total, sum(ds))
      total_rep <- c(total_rep, rep(sum(ds), levJ))
  }
  percentage <- matrix_invers/total_rep 
  
  a <- c()
  for(i in levI:1) 
  {
      for(j in 1:levJ)
      {
          a <- c(a, percentage[(i-1)*levJ+j] )
      }
  }
  
  b <- matrix(c(a), nc=levJ, by=1)
  rownames(b) <- rev(rownames(x))
  colnames(b) <- colnames(x)
  
  par(mar=c(5,6,2,4))
  barplot(t(b), hor=1, las=1, xlab="Percentage", col=gray.colors(ncol(x)))
  legend("bottomright", legend=colnames(b), fill=gray.colors(ncol(x)))
}

makemPlot <- function(){
    x <- table(data_mc)
    mosaic(x, gp = shading_max, legend=FALSE)
}

makepPlot()
makemPlot()


```


**Pemodelan Spearman**

```{r}
data_spearman = as.matrix(data_sp)
describe(data_spearman)

x <- as.matrix(data_sp)
round(cor(cbind(x), method = 'spearman', use = "pairwise.complete.obs"),3)

x <- as.matrix(data_sp)
pairs.panels(x, method = 'spearman')
```


**Pemodelan Kruskal-Wallis**


```{r out.height='70%'}
describeBy(data_kw[,2], data_kw[,1])
KW.ranking <- function() {
  ranked <- rank(data_kw[,2])
       data <- data.frame(data_kw[,1], ranked)
       n <- round(tapply(data[,2], data[,1], length),2)
       m <- round(tapply(data[,2], data[,1], mean),2)
       t <- round(tapply(data[,2], data[,1], sum),2)
       ranks <- data.frame(n, m, t)
       colnames(ranks) <- c("n","Rank Mean","Rank Sum")
       print(ranks)
}
KW.ranking()

result <- kruskal.test(data_kw[,2] ~ data_kw[,1])
print(result)


dat <- data_kw
boxplot(data_kw$value ~ data_kw$category, las=1, horizontal = TRUE, main = 'Perbadingan hormon kortisol pasien (mcg/dL).')
beeswarm(dat[,2] ~ dat[,1], col = 4, pch = 16, vert = TRUE,  add = TRUE)
```



**Pemodelan Cochran**


```{r out.height='70%'}
data.cochran <- function() {
  dat <- data_cochran
       dat[,1] <- factor(dat[,1])
       data.long <- melt(dat, idvars=dat[,1])
       x <- t(table(data.long$variable, data.long$value))
       x <- addmargins(x)
       print(x)
}

data.cochran()

cochran.test <- function() {
  dat <- data_cochran
       
       dat[,1] <- factor(dat[,1])
       data.long <- melt(dat, idvars=dat[,1])
       q <- symmetry_test(data.long[,3] ~ factor(data.long[,2]) | factor(data.long[,1]), data=data.long, teststat="quad")
       
       CochranQChi <- paste("Cochran's Q chi-squared = ", round(q@statistic@teststatistic,3), ", ", "df = ", q@statistic@df, sep = "")
       cat(sprintf(CochranQChi), "\n")
       
       P.CochranQChi <- paste("p-value = ", pvalue(q), sep = "")
       cat(sprintf(P.CochranQChi), "\n", "\n")
       
       
       cat("Effect size for Cochran's Q test:", "\n")
       eta.squared.q <- q@statistic@teststatistic / (nrow(dat) * ((ncol(dat)-1)-1))
       ESQ <- paste("Eta-squared Q = ", round(eta.squared.q,3), sep = "")
       cat(sprintf(ESQ), "\n", "\n", "\n")
}

cochran.test()

makepPlot.ch <- function(){
       
   dat <- data_cochran
   
   dat[,1] <- factor(dat[,1])
   data.long <- melt(dat, idvars=dat[,1])
   x <- t(table(data.long$variable, data.long$value))
   n <- nrow(dat)
   prp <- round(((x/n)*100), 1)
   prp.rev <- apply(prp, 1, rev)
   
   par(mar=c(5,6,2,4))
   barplot(t(prp.rev), hor=1, las=1, xlab="Percentage",main = 'Proporsi data')
   legend("bottomright", legend=rownames(x), fill=gray.colors(nrow(x)))
}

makepPlot.ch()
```



**Pemodelan Friedman**


```{r}
describeBy(data_fried[,3], data_fried[,2])

fried.ranking <- function() {
   ranked <- rank(data_fried[,3])
   data <- data.frame(data_fried[,2], ranked)
   n <- round(tapply(data[,2], data[,1], length),2)
   m <- round(tapply(data[,2], data[,1], mean),2)
   t <- round(tapply(data[,2], data[,1], sum),2)
   ranks <- data.frame(n, m, t)
   colnames(ranks) <- c("n","Rank Mean","Rank Sum")
   print(ranks)
}

fried.ranking()

fried.test <- function() {
   data_video_score = as.matrix(data_fried)
   result <- friedman.test(data_video_score)
   print(result)
}

friedman.boxPlot <- function(){
   dat <- data_fried_base_table[,-1]
   boxplot(dat, las=1, horizontal = TRUE, main = 'Perbadingan Score Tiap Video')
   beeswarm(dat, col = 4, pch = 16, vert = TRUE,  add = TRUE)
}

friedman.boxPlot()
```
